【裁判字號】    97,審訴,1729
【裁判日期】    970829
【裁判案由】    毒品危害防制條例
【裁判全文】
臺灣桃園地方法院刑事判決            97年度審訴字第1729號
公  訴  人  臺灣桃園地方法院檢察署檢察官
被      告  甲○○
指定辯護人  本院公設辯護人  陳瑞明
上列被告因違反毒品危害防制條例案件，經檢察官提起公訴（97
年度毒偵字第2380號），嗣於本院準備程序進行中，被告就被訴
事實為有罪之陳述，經本院告知簡式審判程序意旨，並聽取公訴
人、被告之意見後，本院合議庭裁定改由受命法官獨任依簡式審
判程序審理，並判決如下：
    主  文
甲○○施用第一級毒品，累犯，處有期徒刑玖月。
    事  實
一、甲○○前有違反廢止前麻醉藥品管理條例、毒品危害防制條
    例、恐嚇取財、收受贓物等前科，其中於民國94年間，因違
    反毒品危害防制條例案件，經本院以94年度訴字第2243號判
    決判處應執行有期徒刑10月（其中施用第一級毒品部分判處
    有期徒刑8 月，施用第二級毒品部分判處有期徒刑3 月）確
    定；又於95年間，因恐嚇取財案件，經本院以96年度壢簡字
    第314 號判決判處有期徒刑4 月確定；上開3 罪經本院以96
    年度聲減字第6721號裁定各減刑為有期徒刑4 月、1 月又15
    日、2 月，定應執行有期徒刑7 月確定，於96年5 月13日縮
    刑期滿執行完畢（構成累犯）。
二、被告另於90年間因施用毒品案件，經本院以90年度毒聲字第
    4826號裁定送觀察、勒戒後，認有繼續施用毒品之傾向，再
    經本院以91年度毒聲字第1517號裁定令入戒治處所施以強制
    戒治，嗣經本院以91年度毒聲字第3047號裁定停止戒治並付
    保護管束，後經本院以92年度毒聲字第1634號裁定撤銷停止
    戒治，再入戒治處所施以強制戒治，而於93年3 月1 日強制
    戒治期滿翌日出監，並由臺灣桃園地方法院檢察署檢察官於
    93年7 月6 日以93年度戒毒偵字第180 號為不起訴處分確定
    ；又五年內，於94年間，因施用毒品案件，經本院以94年度
    訴字第2243號判決判處應執行有期徒刑10月確定。猶不知悛
    悔，明知海洛因係業經公告列為毒品危害防制條例第2 條第
    2 項第1 款之第一級毒品，不得非法持有、施用，竟基於施
    用第一級毒品海洛因之犯意，於97年4 月29日18時許，在桃
    園縣龍潭鄉○○路某友人住處內，以注射針筒方式施用第一
    級毒品海洛因1 次。嗣於同日22時許，在桃園縣龍潭鄉○○
    段龍潭大池旁為警查獲，並扣得陳建道所有之注射針筒2 支
    、海洛因殘渣袋3 只及分裝匙1 支。
三、案經桃園縣政府警察局大溪分局報告臺灣桃園地方法院檢察
    署檢察官偵查起訴。
    理  由
一、本案被告甲○○所犯之罪，並非法定刑為死刑、無期徒刑或
    最輕本刑3 年以上有期徒刑之罪，亦非高等法院管轄第一審
    之案件，而被告於準備程式中就被訴事實已為有罪之陳述，
    經本院告知簡式審判程式之旨，並聽取被告與公訴人之意見
    後，本院合議庭乃依刑事訴訟法第273 條之1 第1 項規定，
    裁定由受命法官獨任進行簡式審判程式，合先敘明。
二、訊據被告甲○○對其於上揭時、地，施用第一級毒品海洛因
    之犯罪事實坦承不諱。而員警查獲被告後所採集之尿液檢體
    ，經送請台灣檢驗科技股份有限公司以酵素免疫分析法初步
    檢驗，再佐以氣相層析質譜儀分析法確認檢驗結果確呈鴉片
    類陽性反應，此有桃園縣政府警察局被採尿人尿液暨毒品真
    實姓名與編號對照表、台灣檢驗科技股份有限公司濫用藥物
    檢驗報告各1 份附卷可稽，而以氣相層析質譜儀作藥物及其
    代謝產物之定性及定量分析，幾乎不會有偽陽性反應產生，
    為毒品檢驗學之常規，亦為本院辦理相關違反毒品危害防制
    條例案件所知悉，上開檢驗結果當足以認定為真。足見被告
    上開自白確與事實相符，應堪採信。綜上所述，本件事證明
    確，被告上揭犯行堪以認定，應予依法論科。
三、核被告所為，係犯毒品危害防制條例第10條第1 項之施用第
    一級毒品海洛因罪。其施用前持有第一級毒品之低度行為，
    為其施用第一級毒品之高度行為所吸收，不另論罪。查被告
    前有如事實欄所載之犯罪科刑執行情形，有臺灣桃園地方法
    院檢察署刑案資料查註紀錄表、臺灣高等法院被告前案紀錄
    表各1 份在卷可參，被告於前案執行完畢後5 年內故意再犯
    本件有期徒刑以上之施用第一級毒品罪，為累犯，應依刑法
    第47條第1 項之規定加重其刑。爰審酌被告因施用毒品案，
    前經觀察、勒戒及強制戒治後，復因施用毒品案，迭經檢察
    官依法訴追，仍不知悔改、警惕，猶繼續施用毒品，本不宜
    寬貸，惟此乃自戕行為及被告犯後已坦承悔悟等一切情狀，
    量處如主文所示之刑。至扣案之注射針筒2 支、海洛因殘渣
    袋3 只及分裝匙1 支，為同案被告陳建道所有，業據證人陳
    建道於警詢及偵訊中證述在卷，宜由陳建道案件中宣告沒收
    ，本院毋庸宣告沒收，附此敘明。
據上論斷，應依刑事訴訟法第273 條之1 第1 項、第299 條第1
項前段，毒品危害防制條例第10條第1 項，刑法第11條前段、第
47條第1 項，判決如主文。
本案經檢察官蔡正雄到庭執行職務。
中    華    民    國    97    年    8     月    29    日
                  刑事庭  法  官  徐  培  元
以上正本證明與原本無異。
如不服本判決書應於送達後10日內向本院提出上訴狀。
                          書記官  楊  美  慧
中    華    民    國    97    年    8     月    29    日
附錄本案論罪科刑法條：
毒品危害防制條例第10條
施用第一級毒品者，處六月以上五年以下有期徒刑。
施用第二級毒品者，處三年以下有期徒刑。


司法院資訊處製作；財團法人民間司法改革基金會備份。
